【裁判字號】    99,上易,1
【裁判日期】    990113
【裁判案由】    竊盜
【裁判全文】
臺灣高等法院高雄分院刑事判決           99年度上易字第1號
上  訴  人
即  被  告  黃煒強
上列上訴人因竊盜案件，不服臺灣高雄地方法院98年度易字第10
16號中華民國98年11月23日第一審判決（起訴案號：臺灣高雄地
方法院檢察署98年度少連偵字第15號），提起上訴，本院判決如
下：
     主  文
上訴駁回。
     理  由
一、按提起第二審之上訴，其上訴書狀應敘述具體理由，為第二
    審上訴必備之程式。此觀民國96年7月4日修正公布刑事訴訟
    法第361條第2項之規定甚明。倘上訴理由之敘述未合乎具體
    之要求者，其上訴即屬同法第362條前段所定「上訴不合法
    律上之程式」，第二審法院應依同法第367條前段之規定，
    以判決駁回之。至其理由之具體與否，屬第二審法院審查範
    圍，不在第一審法院命補正之列，上訴書狀如已敘述理由，
    無論其具體與否，即無待其補提理由書或命補正之問題。此
    與上訴書狀全未敘述上訴理由者，第一審法院依刑事訴訟法
    第361條第3項之規定，應定期間先命補正之情形，尚屬有別
    。又第二審上訴之目的，既在於請求撤銷、變更原判決，則
    所謂「具體理由」，自應就原判決如何足以撤銷、如何應予
    變更之「事實上」或「法律上」之具體根據，本於確實之訴
    訟資料暨原因事實之所出，逐一敘述、記載，必已具體指出
    原判決事實認定所依憑之證據有如何之錯誤（例如原判決所
    採納之證據如何不具證據能力，所為證明力之判斷如何違背
    經驗、論理法則等），法律之適用（尤其實體法）有如何違
    誤之處，而足以動搖原判決使之成為不當或違法而得改判之
    事由；必要時並應提出有利於己之事證，期使第二審法院採
    納，俾為有利於上訴人之認定，始屬合法。上訴理由之敘述
    ，應先合乎具體之要求，始有所敘述可取與否之實體審理與
    判斷之問題。是上訴人之上訴書狀雖敘述上訴理由，但僅泛
    言原判決認定事實錯誤、違背法令、量刑失之過重或輕縱等
    情詞，而未依上揭意旨指出具體事由，或形式上雖已指出具
    體事由，然該等事由縱使屬實，亦不足以認為原判決有何不
    當或違法（例如所指摘訴訟程序之瑕疵，將因第二審重新審
    理而補正），或其所陳之事由，與訴訟資料所載不相適合，
    或所指摘原判決之「不當」或「違法」根本不存在者，均應
    認其實質上並未符合具體之要件，庶符節制濫行上訴之立法
    意旨。
二、上訴人即被告黃煒強不服原審判決，提起上訴。其理由略稱
    ：我未偷機車，該機車亦非我所騎，本案未有確切證據證明
    被告涉犯竊盜罪云云。然查：有關被告確有於夜間侵入住宅
    竊取機車之事實，原審已於判決理由內詳為敘明被告所為竊
    盜犯行，已據被告於警詢、偵查中自白在卷，核與證人陳敬
    文之證述相符，復有通聯調閱查詢單、機車租賃契約書、蘇
    瑩甄查訪紀錄表、現場監錄光碟及照片在卷可稽，再參諸上
    開失竊機車係被告持有且放置於高雄市○○區○○路與河濱
    巷交岔口一節，足認被告確於上開時地竊取本案機車無誤；
    且針對被告上開否認犯行所辯非竊盜取得機車及不在場抗辯
    ，詳予論證被告所辯不足採信之理由（見原審判決第4-6 頁
    ），復針對證人許宸康所為有利被告之證述，說明不足為有
    利被告認定之理由（見原審判決第6-7 頁）。本院審酌原審
    所為論斷，於法均無不合，不能任意指摘係屬違法。而上訴
    意旨，徒憑己詞，再事爭執。且未具體指明原判決前開認事
    或用法有何不當或違法情形，應認上訴人之上訴實質上未符
    合理由應具體之要件。依上說明，其上訴為不合法律上之程
    式，應予駁回。並不經言詞辯論為之。
據上論斷，應依刑事訴訟法第367 條前段、第372 條，判決如主
文。
中    華    民    國    99    年    1     月    13    日
                  刑事第一庭    審判長法  官  周賢銳
                                      法  官  徐美麗
                                      法  官  施柏宏
以上正本證明與原本無異。
不得上訴。
中    華    民    國    99    年    1     月    13    日
                                      書記官  魏文常


司法院資訊處製作；財團法人民間司法改革基金會備份。
